---
title: "Taller 10 - Práctica Variables Instrumentales"
author: 
- "Coral Hernández"  

- "Daniela Brito"  

- "Marisol Nava"  

- "Rafael Sandoval"  

date: "07/04/2021"
output: pdf_document
---

```{r setup, include=FALSE}
knitr::opts_chunk$set(echo = FALSE)

packages <- c("tidyverse",
              "knitr",
              "devtools",
              "AER",
              "lmtest",
              "sandwich",
              "AER",
              "stargazer",
              "car")

installed_packages <- packages %in% rownames(installed.packages())
if (any(installed_packages == FALSE)) {
  install.packages(packages[!installed_packages])
}
lapply(packages, 
       library, 
       character.only = TRUE)

```

## 1

```{r,results='asis',echo=FALSE}

data("CollegeDistance")
attach(CollegeDistance)
View (CollegeDistance)
data <- CollegeDistance
```

## 2
```{r,results='asis',echo=FALSE}
str(data)
summary(data)

typeof(data$gender)

hist(data$distance, col= "darkturquoise", main="Distribución de la distancia", ylab="Frecuencia", xlab="Distancia")

```

# 3
```{r}
m1 <- lm(log(wage) ~ log(education), data=data)

m2 <- lm(log(wage) ~ log(education) + gender + urban + ethnicity, data=data)
  
stargazer(m1,m2,type='text')

```
En la columna 1: Un aumento de 1% en la educación está relacionado con un aumento de 0.029% en el salario. El coeficiente es significativo al 10%.
En la columna 2: El coeficiente de educación se vuelve estadísticamente no significativo. Por otro lado, los coeficientes de etnicidad y género sí son estadísticamente significativos. Además, de acuerdo con lo que muestran estos coeficientes, parece que ser mujer, afroamericano o hispano, se relaciona con un menor salario, respecto a ser hombre o pertenencer a otro grupo étnico, respectivamente.



# 4
La distancia a la escuela puede influir en la educación por varias razones; por ejemplo, si la escuela se encuentra cerca: i) no es necesario gastar en algún medio de transporte para asistir a clases, lo que puede ser relevante para familias de escasos recursos, y ii) el tiempo invertido en el traslado es bajo, lo que permite a los estudiantes hacer uso de su tiempo en otras actividades, tales como estudiar, hacer tareas o descansar.Por lo tanto, la distancia a la escuela está relacionada con la educación (supuesto de relevancia); mientras que, en principio, no tenemos razones para suponer que la distancia a la escuela se relacione con el salario (supuesto de exclusión), ni con otras variables como el género, la etnicidad, etc, que también pueden explicar al salario.

Sin embargo, también puede haber problemas al usar la distancia como instrumento. Por ejemplo, si las familias que valoran mucho la educación deciden mudarse a lugares más cercanos a la escuela y a la vez invierten más en el desarrollo de habilidades en sus hijos, por ejemplo, a través de talleres extraescolares, esto se reflejaría como una correlación positiva entre la distancia y variables no observadas (habilidad) que son determinantes de los salarios.



# 5
```{r}
cor(data  %>% select(education,distance,wage))

m1 <- lm(log(education) ~ distance, data=data)
summary(m1)$r.squared

install.packages("corrplot")
library(corrplot)
correlacion<-round(cor(data  %>% select(education,distance,wage)),3)
corrplot(correlacion, method="number", type="upper")

```
La correlación entre distancia y educación es negativa y pequeña, por lo que la distancia explica muy poca variación de la educación. Quisiéramos que esta correlación fuera alta para cumplir con el supuesto de relevancia. Esto también lo comprobamos con la R cuadrada de la regresión de la primera etapa que utiliza la distancia como regresor, mientras que la variable independiente es la educación.

La correlación entre distancia y salario es casi nula; nos interesa que así sea para cumplir con el supuesto de exclusión.


# 6

Modelo 1

```{r}
m1_iv <- ivreg(log(wage) ~ log(education) | distance , data=data)
summary(m1_iv)
coeftest(m1_iv,vcov=vcovHC,type="HC1")

```

Modelo 2

```{r}
m2_iv <- ivreg(log(wage) ~ log(education) + gender + urban + ethnicity | distance + gender + urban + ethnicity ,data=data)
summary(m2_iv)
coeftest(m2_iv,vcov=vcovHC,type="HC1")

```

# 7
Modelo 1
```{r}
m_etapa1 <- lm(log(education) ~ distance ,data=data)
data2 <- cbind(data,m_etapa1$fitted.values)

data2 <- data2 %>% rename(x_gorro =15 )

m_etapa2 <- lm(log(wage) ~ x_gorro, data=data2)
summary(m_etapa2)
```

Modelo2 
```{r}
m2_etapa1 <- lm(log(education) ~ distance+ gender + urban + ethnicity, data=data)
data2 <- cbind(data,m2_etapa1$fitted.values)

data2 <- data2 %>% rename(x_gorro =15 )

m2_etapa2 <- lm(log(wage) ~ x_gorro + gender + urban + ethnicity, data=data2)
summary(m2_etapa2)
```
Efectivamente, los resultados de MC2E coinciden con los de IV (estimados mediante la función ivreg).

# 8
De acuerdo con el modelo 1, un incremento de 1% en la educación implica un incremento de 0.02% en el salario, mientras que, con el segundo modelo, el incremento es del 0.089%. No obstante, ambos coeficientes no son estadísticamente significativos.

En cuanto al sesgo de selección, los coeficientes de los modelos que estimamos por OLS (0.029 y 0.006) son distintos a los que estimamos con IV, como supusimos, dado que la educación es endógena. Por ejemplo, en el caso del modelo con más controles, el efecto estimado con IV es mucho mayor que el estimado con OLS, lo cual quiere decir que, con OLS subestimamos el efecto de la educación sobre el salario (sesgo negativo). 

#  9
Modelo 1
```{r}
#Prueba de Endogeneidad Hausman
#Primera etapa
FSH_1 <- lm(log(education) ~ distance,
            data = CollegeDistance)
summary(FSH_1)
residual1<- residuals(FSH_1)
  
#Segunda Etapa
SSH_1 <-lm(log(wage) ~ log(education) + residual1,
             data=CollegeDistance)
stargazer(SSH_1,type="text")
```
En el modelo 1 la v (residual) no es significativa, por lo tanto no se rechaza H0 y no existe evidencia en contra de la exogeneidad, sí se recomienda utilizar IV.
```{r}
# Relevancia de los instrumentos 


  # Tomando la ecuacion de la primera etapa y, dado que en esta el unico instrumento es la distancia, no es necesario realizar una prueba conjunta. Se advierte que este coeficiente es significativo, por lo tanto el instrumento es relevante.
  
# Exogeneidad de los instrumentos

  # No es posible contrastar la exogeneidad de los instrumentos, ya que los coeficientes están exactamente identificados

```
MODELO 2 
```{r}
#Prueba de Endogeneidad Hausman
#Primera etapa
FSH_2<- lm(log(education) ~ distance + gender + urban + ethnicity,
          data=CollegeDistance)
summary(FSH_2)
residuales2<- residuals(FSH_2)

#Segunda Etapa
SSH_2<- lm(log(wage) ~ log(education)+ gender+ ethnicity + urban +  residuales2, 
          data=CollegeDistance)
stargazer(SSH_2,type="text")
```


```{r}
#Relevancia de los instrumentos 
summary(FSH_1)$fstatistic
summary(FSH_2)$fstatistic
```
EL F statistic es considerablemente mayor a 10, por lo tanto se considera que en conjunto las variables instrumentales sí son relevantes para el modelo.

```{r}
# Exogeneidad de los instrumentos (N/A)

 # No es posible contrastar la exogeneidad de los instrumentos, ya que los coeficientes están exactamente identificados. Probamos con otras variables que están en la base de datos, como tuition o score para instrumentar educación, además de distance. No obstante, no consideramos que dichas variables puedan utilizarse como instrumentos, ya que se relacionan con variables no observables en la base, que explican el salario. Por ejemplo, score se relaciona con habilidad. En Card(1993), el autor utiliza otra medida de distancia (hacia una escuela pública) como segundo instrumento.

cor(data  %>% select(education,tuition,wage))
cor(data  %>% select(education,score,wage))

#validar las pruebas
summary(m1_iv, vcov=sandwich, diagnostics=TRUE)
summary(m2_iv, vcov=sandwich, diagnostics=TRUE)
```

#10
Como vimos en el inciso anterior, obtenemos estadísticos F por encima de 10. Lo cual no sugiere que los instrumentos sean débiles.
Al respecto, es importante hacer un análisis cualitativo y preguntarnos posibles causas que pueden hacer que el instrumento sea débil. Dichas causas las mencionamos en el inciso 4 y fueron comentadas por Card (1993).

