---
title: "Clase 5 - Taller de econometría aplicada"
author: "Rafael Sandoval"
date: "10/2/2021"
output: pdf_document
---

```{r setup, include=FALSE}
knitr::opts_chunk$set(echo = FALSE)

packages <- c("tidyverse",
              "haven",
              "stargazer",
              "magrittr")

installed_packages <- packages %in% rownames(installed.packages())
if (any(installed_packages == FALSE)) {
  install.packages(packages[!installed_packages])
}
lapply(packages, 
       library, 
       character.only = TRUE)

```

## Pipes

### Funciones útiles del paquete dplyr
filter filtra 
group_by agrupa
summarize resume

### Cuando NO usar pipes
- Cuando el conjunto de instrucciones forma más largos de 10
- Múltiples inputs y outputs
- Construcción de gráficos dirigidos con una estructura de dependencia compleja

### Otros tipos de pipes
- %T>% permite visualizar o guardar un resultado intermedio del flujo de operaciones previo a que concluya
- %$% permite adjuntar las variables de un conjunto de datos para que puedan ser utilizados de manera individual
- %<I>% permite realizar una asignacion de doble sentido a un objeto, o sea que reemplaza al objeto original por el transformado

## Lectura de datos
```{r cars, echo=TRUE}
file <- "C:/Users/rsf94/Google Drive/MAESTRÍA ITAM/2do semestre/eco_computacional/titanic.dta"
  titanic <- read_dta(file)
  attach(titanic)
  
```
## Estadística descriptiva
```{r, echo=TRUE}
prueba <- titanic %>% group_by(class,age) %>% summarise(sum(class))
  
```

## Estimación del ATE
```{r, echo=TRUE}
titanic <- as.data.frame(read_dta(file)) %>%
  mutate(d=case_when(class==1 ~ 1,TRUE ~ 0))


ey1 <- titanic %>%
    filter(d==1) %>%
  pull(survived) %>%
  mean()

ey0 <- titanic %>%
    filter(d==0) %>%
  pull(survived) %>%
  mean()

(hat_ate <- ey1 - ey0)

```
## Creamos variable identificadora de grupos
```{r, echo=TRUE}

titanic <- titanic %>%
  mutate(s=case_when(sex == 0 & age == 1 ~ 1,
                     sex == 0 & age == 0 ~ 2,
                     sex == 1 & age == 1 ~ 3,
                     sex == 1 & age == 0 ~ 4,
                     TRUE ~ 0))

```

## Estratificación: Superviviencia por grupo estratificado

Obtenemos la probabilidad de sobrevivir estrato por estrato...
```{r, echo=TRUE}
ey11 <- titanic %>%
    filter(s == 1& d==1) %$%
  mean(survived)

ey10 <- titanic %>%
    filter(s == 1& d==0) %$%
  mean(survived)

ey21 <- titanic %>%
    filter(s == 2& d==1) %$%
  mean(survived)

ey20 <- titanic %>%
    filter(s == 2& d==0) %$%
  mean(survived)

ey31 <- titanic %>%
    filter(s == 3& d==1) %$%
  mean(survived)

ey30 <- titanic %>%
    filter(s == 3& d==0) %$%
  mean(survived)

ey41 <- titanic %>%
    filter(s == 4& d==1) %$%
  mean(survived)

ey40 <- titanic %>%
    filter(s == 4& d==0) %$%
  mean(survived)

c(ey10,ey11,ey20,ey21,ey30,ey31,ey40,ey41)

```

Diferencias por estrato
```{r, echo=TRUE}
diff1 = ey11 - ey10
diff2 = ey21 - ey20
diff3 = ey31 - ey30
diff4 = ey41 - ey40

(c(diff1,diff2,diff3,diff4))

# Para el cáluclo de los ponderadores definimos:

obs <- nrow(titanic)

```

Estimación de los ponderadores

Obtenemos el efecto de pertenecer a primera clase (treatment effect)
```{r, echo=TRUE}
wt1 <- titanic %>%
  filter(s==1 & d==0) %$%
  nrow(.)/obs

wt2 <- titanic %>%
  filter(s==2 & d==0) %$%
  nrow(.)/obs

wt3 <- titanic %>%
  filter(s==3 & d==0) %$%
  nrow(.)/obs

wt4 <- titanic %>%
  filter(s==4 & d==0) %$%
  nrow(.)/obs

weighted_ate <- diff1*wt1 + diff2*wt2 + diff3*wt3 +  diff4*wt4

stargazer(weighted_ate,hat_ate,type="text")
```
