---
title: "Práctica 4"
author: "Cynthia Valdivia, Daniela Brito, Héctor Nuñez, Rafael Sandoval"
date: "5/5/2021"
output: pdf_document
---

```{r setup, include=FALSE}
knitr::opts_chunk$set(echo = TRUE, comment=NA, message=FALSE,
                      fig.width = 7, fig.height = 4, fig.align = "right")
```

```{r}
library(here)
library(haven)
library(huxtable)
library(scales)
library(tidyverse)
library(stargazer)
```

### 1. De acuerdo al contexto del problema, defina quién es el grupo de tratamiento, quién es el grupo de control, la dimensión temporal, el tratamiento y el efecto causal a medir.

El efecto que se busca analizar es el impacto que tiene la introducción de publicidad de televisión sobre los periódicos locales y nacionales.

El grupo de tratamiento son los periódicos nacionales

El grupo de control son los periódicos locales

La dimensión temporal es del año 1960 al 1974

El tratamiento es la introduccion de la publicidad via TV


### 2. Luego de leer su conjunto de datos, determine las dimensiones del mismo. ¿De qué tamaño es la muestra? ¿Cuántas observaciones dispone para cada grupo? ¿Cuántas en la dimensión temporal?

La base está compuesta está compuesta por 1,196 filas y 52 columnas

Tenemos 1,016 observaciones de periódicos locales y 180 de periódicos nacionales

```{r}
data <- read_dta("Angelucci_Cage_AEJMicro_dataset.dta")
dim(data)
count(data,year)
count(data,local)
View(data)
length(unique(data$id_news))
```


### 3. El conjunto de información es muy amplio por lo que seleccione solo las variables de interés tanto para los periódicos nacionales como para los locales. ¿Puede replicar los estadísticos descriptivos que se muestran en las tablas 1 y 2 (pp. 333-334)?

```{r}
data <- data %>%
  dplyr::select(year, id_news, after_national, local, national, # Diff in diff variables
                ra_cst, qtotal, ads_p4_cst, ads_s, # Advertising side dependents
                ps_cst, po_cst, qtotal, qs_s, rs_cst, nb_journ, pages, news_hole, ads_q ) %>% #Reader side dependents
  mutate(ra_cst_div_qtotal = ra_cst / qtotal) %>% # An advertising side dependents needs to be built
  mutate_at(vars(id_news, after_national, local, national), ~as.factor(.)) %>% # Change some to factors
  mutate(year = as.integer(year)) %>%
  mutate(total_revenues = rs_cst + ra_cst)

data2 <- data

names(data2) =  c("year", "id_news", "after_national", "local", "national", 'Revenues from advertising (million €)','Total circulation','Display ad rate (listed price)','Share of advertising in total revenues %','Subscription price per issue',  'Unit buyer price','Share of subscribers %','Revenues from sales (million €)','Number of journalists','Number of pages','Newshole (nonadvertising space)','Advertising space', 'revenues from advertising (2014)', 'Total revenues (million €)')

data_national <- as.matrix(data2 %>% filter(national==1) %>%
  select(-c(year,id_news,after_national,local,national,1)))

data_local <- as.matrix(data2 %>% filter(local==1) %>%
  select(-c(year,id_news,after_national,local,national)))

stargazer(data_national , type='text',na.omit=T, summary=T, omit=1)

stargazer(data_local , type='text',na.omit=T, summary=T,omit=1)
```


### 4. Verifique gráficamente cómo se muestra el cambio en ingresos por publicidad sobre el tiempo tanto para periódicos nacionales como locales. Marque el año del tratamiento.
```{r}
# cambiar eje de x
data %>%
  mutate(type = if_else(local == 1, "Local", "National")) %>%
  ggplot(aes(x = year, y = ra_cst)) +
  geom_point(alpha = 0.5) +
  scale_y_continuous(labels = dollar_format(prefix="$", suffix = "M", scale = 0.000001)) +
  labs(x = "Year",
       y = "Advertising revenue") +
  facet_wrap(vars(type),
             nrow = 2) +
  theme_classic() +
  geom_vline(xintercept = 1966.5, linetype = "dashed")

```

### 5. Estime la ecuación 1 (345) tanto para las variables del lado publicitario como para las del lado de los consumidores (los resultados se aproximan a los de las tablas 3 y 4). Interprete estos resultados en el contexto del problema.

```{r}
#4
ad_revenue                 <- lm(log(ra_cst) ~ after_national + id_news + year, data = data)
ad_revenue_div_circulation <- lm(log(ra_cst_div_qtotal) ~ after_national + id_news + year, data = data)
ad_price                   <- lm(log(ads_p4_cst) ~ after_national + id_news + year, data = data)
ad_space                   <- lm(log(ads_s) ~ after_national + id_news + year, data = data)




#5
subscription_price <- lm(log(ps_cst) ~ after_national + id_news + year, data = data)
unit_price <- lm(log(po_cst) ~ after_national + id_news + year, data = data)
circulation <- lm(log(qtotal) ~ after_national + id_news + year, data = data)
share_of_sub <- lm(log(qs_s) ~ after_national + id_news + year, data = data)
revenue_from_sales <- lm(log(rs_cst) ~ after_national + id_news + year, data = data)

```

```{r}
#6
omit_me <- c("(Intercept)", "id_news3", "id_news6", "id_news7", "id_news13",
             "id_news16", "id_news25", "id_news28", "id_news34", "id_news38",
             "id_news44", "id_news48", "id_news51", "id_news53", "id_news54",
             "id_news57", "id_news60", "id_news62", "id_news66", "id_news67",
             "id_news70", "id_news71", "id_news72", "id_news80", "id_news82",
             "id_news88", "id_news95", "id_news97", "id_news98", "id_news103",
             "id_news105", "id_news106", "id_news118", "id_news119", "id_news127",
             "id_news136", "id_news138", "id_news148", "id_news151", "id_news153",
             "id_news154", "id_news157", "id_news158", "id_news161", "id_news163",
             "id_news167", "id_news169", "id_news179", "id_news184", "id_news185",
             "id_news187", "id_news196", "id_news206", "id_news210", "id_news212",
             "id_news213", "id_news224", "id_news225", "id_news234", "id_news236",
             "id_news245", "id_news247", "id_news310", "id_news452", "id_news467",
             "id_news469", "id_news480", "id_news20040", "id_news20345",
             "id_news20346", "id_news20347", "id_news20352", "id_news20354",
             "id_news21006", "id_news21025", "id_news21173", "id_news21176",
             "id_news33718", "id_news34689", "id_news73")

huxreg("Ad. rev." = ad_revenue,
       "Ad rev. div. circ." = ad_revenue_div_circulation,
       "Ad price" = ad_price,
       "Ad space" = ad_space,
       omit_coefs = omit_me,
       number_format = 2
)
```
```{r}
omit_me <- c("(Intercept)", "id_news3", "id_news6", "id_news7", "id_news13",
             "id_news16", "id_news25", "id_news28", "id_news34", "id_news38",
             "id_news44", "id_news48", "id_news51", "id_news53", "id_news54",
             "id_news57", "id_news60", "id_news62", "id_news66", "id_news67",
             "id_news70", "id_news71", "id_news72", "id_news80", "id_news82",
             "id_news88", "id_news95", "id_news97", "id_news98", "id_news103",
             "id_news105", "id_news106", "id_news118", "id_news119", "id_news127",
             "id_news136", "id_news138", "id_news148", "id_news151", "id_news153",
             "id_news154", "id_news157", "id_news158", "id_news161", "id_news163",
             "id_news167", "id_news169", "id_news179", "id_news184", "id_news185",
             "id_news187", "id_news196", "id_news206", "id_news210", "id_news212",
             "id_news213", "id_news224", "id_news225", "id_news234", "id_news236",
             "id_news245", "id_news247", "id_news310", "id_news452", "id_news467",
             "id_news469", "id_news480", "id_news20040", "id_news20345",
             "id_news20346", "id_news20347", "id_news20352", "id_news20354",
             "id_news21006", "id_news21025", "id_news21173", "id_news21176",
             "id_news33718", "id_news34689", "id_news73")

huxreg("Subscription price" = subscription_price,
       "Unit price" = unit_price,
       "Circulation" = circulation,
       "Share of sub" = share_of_sub,
       "Revenue from sales" = revenue_from_sales,
       omit_coefs = omit_me,
       number_format = 2)

```

### Interpretación

En general, podemos observar una tendencia negativa para el grupo de tratamiento, ya que tiene un impacto negativo en los diferentes modelos como son, ganancias, cantidad de usuarios e inclusive en los precios de la publicidad. Ademas, esto fue significativo para todos los modelos a excepcion de el espacio publicitario (advertising space).

Uno de los resultados mas interesantes, es que el grupo de tratamiento sufrio un decremento del 23% de las ganacias por publicidad, en comparacion al grupo de control. Asi mismo, se puede observar que esto puede ser causado por el precio, ya que disminuyo 31% para los periodicos nacionales.

Por otro lado, los lectores tambien repercutieron en las perdidas del periodo, ya que en la segunda tabla se estimó que el hubo una disminucion del 4% en numero de suscriptores.


### 6. ¿La diferencia en la variable de respuesta es significativa luego del tratamiento? ¿para qué casos?

Interpretar resultados la $\beta_1$


### 7. Comente la forma en que los autores prueban el supuesto de ‘tendencias paralelas” en este caso (pp. 350-351). Bonus: ¿Puede replicar estos resultados?
