---
title: "Clase 12 - Taller de econometría aplicada"
author: "Rafael Sandoval"
date: "07/04/2021"
output: pdf_document
---

```{r setup, include=FALSE}
knitr::opts_chunk$set(echo = FALSE)

packages <- c("tidyverse",
              "knitr",
              "devtools",
              "AER",
              "lmtest",
              "sandwich",
              "AER",
              "stargazer")

installed_packages <- packages %in% rownames(installed.packages())
if (any(installed_packages == FALSE)) {
  install.packages(packages[!installed_packages])
}
lapply(packages, 
       library, 
       character.only = TRUE)

```

## 2

```{r,results='asis',echo=FALSE}

filepath <- "C:/Users/rsf94/Google Drive/MAESTRÍA ITAM/2do semestre/taller_econometria/taller_econometria/clase12/Fulton.csv"

data("CollegeDistance")

data <- CollegeDistance

str(data)
summary(data)

typeof(data$gender)

hist(data$distance)

```

# 3
```{r}
m1 <- lm(log(wage) ~ log(education), data=data)

m2 <- lm(log(wage) ~ log(education) + gender + urban + ethnicity, data=data)
  
stargazer(m1,m2,type='text')

```
En la columna 1: Ante un aumento de 1% en la educación, se espera un aumento de 0.029% en el salario. El coeficiente es significativo al 10%
En la columna 2: El coeficiente de educación se vuelve estadísticamente no significativo. Por otro lado, los coeficientes de etnicidad y género sí son estadísticamente significativos.

En estas regresiones podemos tener un problema de selección que sesgaría nuestros resultados. Para ello podemos pensar en la distancia como un instrumento


# 4
La distancia influye en la decisión de estudiar, por lo tanto la distancia a la escuela sí está relacionada con la educación; pero no necesariamente con el salario, ni con otras variables como el género, la etnicidad, etc.

Sin embargo, también puede haber problemas al usar la distancia como instrumento. Por ejemplo, si las familias que valoran mucho la educación se pueden mudar a lugares más cercanos a la escuela y los niños de dichas familias podrían tener mayor habilidad o estar más motivados, lo que se reflejaría en mayores salarios. Esto induciría una correlación positiva entre la distancia y variables no observadas determinantes de los salarios.

Otro posible problema es si los lugares más cercanos a la escuela tuvieran mercados laborales más sólidos.



# 5
```{r}
cor(data  %>% select(education,distance,wage))

m1 <- lm(log(wage) ~ log(education), data=data)
summary(m1)$r.squared

```
La correlación entre distancia y educación es negativa y pequeña, por lo que la distancia explica muy poca variación de la educación. Quisieramos que esta correlación fuera alta para cumplir con el supuesto de relevancia.

La correlación entre distancia y salario es casi nula.

# 6  IV
```{r}
m1_iv <- ivreg(log(wage) ~ log(education) | distance , data=data)
coeftest(m1_iv,vcov=vcovHC,type="HC1")

m2_iv <- ivreg(log(wage) ~ log(education) + gender + urban + ethnicity | distance + gender + urban + ethnicity ,data=data)
coeftest(m2_iv,vcov=vcovHC,type="HC1")

summary(m1_iv)
summary(m2_iv)

```

# 7
```{r}
# modelo 1
m_etapa1 <- lm(log(education) ~ distance ,data=data)

data2 <- cbind(data,m_etapa1$fitted.values)
data2 <- data2 %>% rename(x_gorro =15 )

m_etapa2 <- lm(log(wage) ~ x_gorro, data=data2)
summary(m_etapa2)

# modelo 2
m2_etapa1 <- lm(log(education) ~ distance + gender + urban + ethnicity ,data=data)

data2 <- cbind(data,m2_etapa1$fitted.values)
data2 <- data2 %>% rename(x_gorro =15 )

m2_etapa2 <- lm(log(wage) ~ x_gorro + gender + urban + ethnicity, data=data2)
summary(m2_etapa2, robust=TRUE)

stargazer(m_etapa2,m1_iv,m2_etapa2,m2_iv, type='text')
```
# 9
```{r}
# Relevancia
# Para ver relevancia corremos la primera etapa y observamos el estadístico F

summary(m_etapa1)
# Sí es relevante porque el estadístico F=41.89 y el p-value es prácticamente cero

summary(m2_etapa1)
# Sí es relevante porque el estadístico F=41.89 y el p-value es prácticamente cero

```


# 10

```{r}
 
```
 
 
