---
title: "Clase 13 - Taller de econometría aplicada"
author: "Rafael Sandoval"
date: "14/04/2021"
output: pdf_document
---

```{r setup, include=FALSE}
knitr::opts_chunk$set(echo = FALSE)

packages <- c("tidyverse",
              "knitr",
              "devtools",
              "lmtest",
              "sandwich",
              "AER",
              "stargazer",
              "plm",
              "wooldridge",
              "gplots")

installed_packages <- packages %in% rownames(installed.packages())
if (any(installed_packages == FALSE)) {
  install.packages(packages[!installed_packages])
}
lapply(packages, 
       library, 
       character.only = TRUE)

```

## 2

```{r,results='asis',echo=FALSE}
data('crime2')
data <- crime2
rm(crime2)

#data <- pdata.frame(data,index=c("ivar","tvar"))
#data <- pdata.frame(data,index=n)

# Tenemos un panel balanceado
data <- pdata.frame(data,index=46)
pdim(data)


str(data)
summary(data)

stargazer(data,type='text')

plotmeans(crmrte ~ year,
          main="Heterogeneidad por año",
          data=data)

plotmeans(crmrte ~ id,
          main="Heterogeneidad por id",
          data=data)

reg1 <- plm(crmrte~unem,
            data=data,
            modelo="fd")

reg2 <- plm(crmrte~unem,
            data=data)

summary(reg2)
stargazer(reg1,reg2,type='text')

```

# 3
```{r}
data$cr.l <- lag(data$crmrte)
data$cr.d <- diff(data$crmrte)
data$cr.B <- Between(data$crmrte)
data$cr.W <- Within(data$crmrte)

data[1:24,c('year','crmrte','cr.l','cr.d','cr.B','cr.W')]
```

# 5
```{r}

data('crime4')
data2 <- crime4
rm(crime4)

#data <- pdata.frame(data,index=c("ivar","tvar"))
#data <- pdata.frame(data,index=n)

# Tenemos un panel balanceado
data2 <- pdata.frame(data2,index=c("county","year"))

reg <- plm(log(crmrte)~d83+d84+d85+d86+d87+lprbarr+lprbconv+lprbpris+lavgsen+lpolpc,
           data=data2,
           model='fd')

coeftest(reg,vcovHC)

```



# Estimación con Efectos Fijos

El estimador intragrupos o de efectos fijos para ser consistente requiere que $u_{i,t}$ no esté correlacionado con $X_{it}$ en todos los periodos.

Al igual que el estimador de primeras diferencias, el estimador intragrupos permite cualquier tipo de correlación entre $a_i$ y las variables explicativas y también desaparecerán las variables explicativas que sean constantes en el tiempo.

Para el caso más comúin de $n$ grande y $T$ pequeño, la elección entre primeras diferencias o intragrupos se basa en la eficiencia relativa de los estimadores, ya que ambos serán consistentes. Para la mayoría de los casos y con más de 2 periodos se verifica que el estimador intragrupos es más eficiente.

```{r}

data('wagepan')
wagepan.p <- pdata.frame(wagepan, index=c("nr","year"))
pdim(wagepan.p)

pvar(wagepan.p)

wagepan.p$yr <- factor(wagepan.p$year)

#Pool
reg.ols <- plm(lwage~educ+black+hisp+exper+I(exper^2)+married+union+yr,
               data=wagepan.p,model="pooling")

# Efectos aleatorios
reg.re <- plm(lwage~educ+black+hisp+exper+I(exper^2)+married+union+yr,
              data=wagepan.p, model="random")

# Efectos fijos
reg.fe <- plm(lwage~educ+black+hisp+exper+I(exper^2)+married+union+yr,
              data=wagepan.p, model="within")

stargazer(reg.ols,reg.re,reg.fe,type='text',
          column.labels=c("OLS","RE","FE"),
          keep.stat=c("n","rsq"),
          keep=c("ed","bl","hi","exp","mar","un"))

```
 
 
